【裁判字號】    95,裁,794
【裁判日期】    950420
【裁判案由】    營業稅
【裁判全文】
最  高  行  政  法  院  裁  定
                                     95年度裁字第00794號
抗  告  人  甲○○
上列抗告人因與相對人財政部高雄市國稅局間營業稅事件，對於
中華民國94年8月16日高雄高等行政法院94年度訴字第488號裁定
提起抗告，本院裁定如下︰
    主  文
抗告駁回。
抗告訴訟費用由抗告人負擔。
    理  由
一、按稅捐稽徵法第35條第1項第1款規定：「納稅義務人對於核
    定稅捐之處分如有不服，應依規定格式，敘明理由，連同證
    明文件，依左列規定，申請復查：一、依核定稅額通知書所
    載有應納稅額或應補徵稅額者，應於繳款書送達後，於繳納
    期間屆滿翌日起算三十日內，申請復查。」上開30日為復查
    之法定不變期間。
二、本件原裁定以：本件抗告人未依法辦理營業登記，於民國（
    下同）88年4至6月間販售柴油，金額計新台幣（下同）4,85
    8,857元，經內政部警政署保安警察第2總隊第5大隊第1中隊
    查獲，移由原處分機關即高雄市稅捐稽徵處審理違章成立，
    除依行為時營業稅法第51條第1款規定，核定補徵營業稅
    242,943元外，並按所漏稅額處以3倍之罰鍰計728,800元（
    計至百元止）。經查，本件為罰鍰處分之爭訟，因抗告人違
    章行為之營業地址在高雄市○○路22號，查獲時戶籍設在高
    雄縣鳳山市誠正里黃埔新村東二橫巷142號，嗣於89年3月23
    日戶籍更為高雄縣鳳山市誠正里黃埔新村東六巷130之3號。
    而抗告人未登載設立營業地址，原處分書原應向其戶籍地送
    達。惟高雄市稅捐稽徵處89年6月7日高市稽法字第39435號
    處分書誤向高雄市○○○路67號9樓送達，並移送法務部行
    政執行署高雄行政執行處執行。經該處以送達不合法退回。
    原處分機關高雄市稅捐稽徵處即於91年4月9日改向抗告人之
    戶籍地高雄縣鳳山市誠正里黃埔新村東六巷130之3號重新送
    達，經郵局以「查無此人」退回。高雄市稅捐稽徵處乃於91
    年5月9日依稅捐稽徵法第18條第2、3項規定，辦理公示送達
    ，繳納期限延自91年5月30日起至91年6月8日止。嗣因營業
    稅稽徵業務於92年1月1日起由各地區國稅局收回自徵，改由
    相對人財政部高雄市國稅局承辦。抗告人遂於93年8月13日
    向相對人提出復查申請等情，有內政部警政署保安警察第2
    總隊第5大隊第1中隊調查筆錄、高雄市稅捐稽徵處89年6月7
    日高市稽法字第39435號處分書、郵務送達證書、法務部行
    政執行署高雄行政執行處91年3月22日雄執丙（一）89年度
    市罰字第899902502號函、退郵信封及高雄市稅捐稽徵處公
    告、臺灣新生報91年5月9日登載公告、違章案件罰鍰繳款書
    及抗告人復查申請書等附於原處分卷可憑，洵堪認定。核本
    件罰鍰繳納期限屆滿日為91年6月8日，自翌日起計算其復查
    期間30日，則復查期間應於91年7月8日即已屆滿。本件抗告
    人遲至93年8月13日始向相對人提出復查申請書，顯已逾首
    揭規定30日之法定不變期間，程序即有未合。復查及訴願決
    定遞從程序上予以駁回，自無不合。抗告人復對之提起本件
    訴訟，難謂合法，而予裁定駁回。揆諸首揭規定，並無不合
    。
三、抗告意旨雖以：原處分機關高雄市稅捐稽徵處向營業地高雄
    市○○區○○路22號及訴外人林嘉明之住所高雄市○○○路
    67號9樓送達，顯不合法，抗告人僅係人頭，本件罰鍰應由
    實際負責人林嘉明繳納云云。惟查，原處分機關於91年4月9
    日即改向抗告人之戶籍地高雄縣鳳山市誠正里黃埔新村東六
    巷130之3號重新送達，因郵局以「查無此人」退回。乃另於
    91年5月9日依稅捐稽徵法第18條第2、3項規定辦理公示送達
    ，即已生送達之效力，尚無抗告人所指摘之送達不合法情形
    ，其抗告為無理由，應予駁回。至其實體上之爭執，非本件
    所得審究，併此敘明。
四、依行政訴訟法第104條、民事訴訟法第95條、第78條，裁定
    如主文。
中    華    民    國    95    年    4     月    20    日
                  第三庭審判長法  官  趙  永  康
                              法  官  鄭  淑  貞
                              法  官  侯  東  昇
                              法  官  黃  淑  玲
                              法  官  林  文  舟
以  上  正  本  證  明  與  原  本  無  異
中    華    民    國    95    年    4     月    21    日
                              書記官  阮  桂  芬


司法院資訊處製作；財團法人民間司法改革基金會備份。
